臺灣高等法院刑事判決
111年度上易字第1015號
上  訴  人  
即  被  告  游瀚翔




選任辯護人  林孝璋律師
上列上訴人因詐欺案件，不服臺灣臺北地方法院110年度易字第2
99號，中華民國111年4月21日第一審判決（起訴案號：臺灣臺北
地方檢察署110年度調偵字第230號），提起上訴，本院判決如下
：
    主  文
上訴駁回。
游瀚翔緩刑貳年。
    事實及理由
一、本院審理範圍
  ㈠按刑事訴訟法第348條規定：（第1項）上訴得對於判決之一
    部為之。（第2項）對於判決之一部上訴者，其有關係之部
    分，視為亦已上訴。但有關係之部分為無罪、免訴或不受理
    者，不在此限。（第3項）上訴得明示僅就判決之刑、沒收
    或保安處分一部為之。
  ㈡查上訴人即被告游瀚翔(下稱被告)於本院準備程序及審理時
    均言明僅就量刑部分提起上訴（見本院卷第56、82頁），則
    本件上訴範圍只限於原判決之刑部分。
二、原判決認定之犯罪事實及論罪：
  ㈠犯罪事實：　　
　　游瀚翔明知其向花旗臺灣商業銀行股份有限公司（下稱花旗
    銀行）所申用之信用卡（卡號0000000000000000號，下稱本
    案信用卡），已於民國104年6月11日遭強制停卡，無法直接
    作為消費結帳使用，竟意圖為自己不法所有，基於詐欺取財
    之犯意，於107年3月17日晚間8時許，在其搭乘台灣虎航股
    份有限公司（下稱虎航公司）航班編號IT-232號，由臺灣飛
    往日本琉球之班機上，持本案信用卡以離線交易之方式，付
    款新臺幣（下同）1,056元，致虎航公司人員陷於錯誤而交
    付商品與游瀚翔，花旗銀行因而依國際信用卡組織之規定支
    付該款項與虎航公司。嗣花旗銀行行員發覺報警，經警循線
    查悉上情。
　㈡論罪：被告所為係犯刑法第339條第1項之詐欺取財罪。　
三、上訴駁回之說明
  ㈠原審審酌被告正值青壯，卻不思以正當途徑獲取財物，竟於
    信用卡已遭停卡後仍以離線刷卡之方式為本件詐欺取財犯行
    ，雖金額非鉅，然漠視社會交易秩序及他人之財產權益，所
    為誠有不該，犯後仍飾詞否認，未能全然面對己非，惟念及
    被告犯後業已於110年4月23日與告訴人達成和解，並給付告
    訴人25萬元等情，業據被告提出告訴人與被告間之和解協議
    書為憑（見原審卷第33頁），足認被告尚有彌補其所犯之意
    ，兼衡被告之素行、犯罪動機、目的、手段、情節，暨其自
    陳大學畢業之智識程度，從事金融業，月收入約150萬元，
    已婚，需扶養父母之家庭經濟生活狀況、健康狀況良好等一
    切情狀，量處拘役30日，並諭知以1000元折算1日之易科罰
    金折算標準。經核原審之量刑尚屬妥適。
  ㈡被告上訴意旨略以：被告業與告訴人達成和解，並已履行和
    解條件，請求從輕量刑並給予緩刑等語。
  ㈢惟原審量刑時業已考量被告已與告訴人達成和解，另被告於
    原審矢口否認犯行，直至本院始坦承犯行，本院認關於被告
    犯後態度之量刑因素並未有何重大變動，且原審於量刑時業
    已考量刑法第57條所列各款事項，所處刑度符合「罰當其罪
    」之原則，亦與比例原則相符，並無輕重失衡之情形。是原
    判決自無量刑過重之問題，被告上訴針對量刑爭執，為無理
    由，應予駁回。
四、查被告未曾因故意犯罪受有期徒刑以上刑之宣告，有本院被
    告前案紀錄表1份在卷可查，其於本院準備程序及審理程序
    均坦承犯行，復審酌被告與告訴人達成和解，並給付告訴人
    25萬元等情，業據被告提出告訴人與被告間之和解協議書為
    憑（見原審卷第33頁），告訴人同意給予被告較輕之刑等情
    （見本院卷第85頁），被告此次因一時失慮犯案，經此偵、
    審教訓及金錢賠償後，應知所警惕而無再犯之虞，本院認原
    審所宣告之刑以暫不執行為當，爰依刑法第74條第1項第1款
    之規定諭知緩刑2年，以利自新。
據上論斷，應依刑事訴訟法第368條，判決如主文。
本案經檢察官王文成起訴，檢察官黃和村到庭執行職務。
中　　華　　民　　國　　111 　年　　10　　月　　20　　日
                  刑事第十二庭  審判長法　官  陳如玲
                                      法　官  廖建瑜
                                      法　官  魏俊明
以上正本證明與原本無異。
不得上訴。
                                      書記官  賴尚君
中　　華　　民　　國　　111 　年　　10　　月　　20　　日
附錄：本案論罪科刑法條全文
中華民國刑法第339條
（普通詐欺罪）
意圖為自己或第三人不法之所有，以詐術使人將本人或第三人之
物交付者，處5年以下有期徒刑、拘役或科或併科50萬元以下罰
金。
以前項方法得財產上不法之利益或使第三人得之者，亦同。
前二項之未遂犯罰之